【裁判字號】    88,交訴,67
【裁判日期】    890920
【裁判案由】    業務過失致死
【裁判全文】
臺灣苗栗地方法院刑事判決                          八十八年度交訴字第六七號
    公  訴  人  臺灣苗栗地方法院檢察署檢察官
    被      告  乙○○
右列被告因業務過失致人於死案件，經檢察官提起公訴（八十八年度偵字第六七號）
，本院判決如左：
    主  文
乙○○從事業務之人，因業務上之過失致人於死，處有期徒刑參月。緩刑貳年。
    事  實
一、乙○○係苗栗汽車客運股份有限公司之司機，為從事駕駛業務之人，於民國八十
    八年八月二十三日下午四時五十分許，駕駛車牌號碼ＦＮ─一二九號營業大客車
    ，沿苗栗縣後龍鎮○○路由西往東方向行駛，途經與民族路交會設有閃光黃燈之
    交岔路口時，理應於車輛行駛時，減速接近，注意車前狀況，隨時採取必要之安
    全措施，小心通過，而依當時雨天、日間自然光線、視距良好、路面無缺陷、無
    障礙物之柏油路面，並無不能注意之情事，竟未減速貿然以接近最高速限每小時
    四十公里之車速行駛，又疏未注意是否有其他往來車輛之車前狀況，適羅寶田騎
    乘牌號ＪＲＺ─○六九號重型機車沿民族路由北往南至與成功路交會，設有閃光
    紅燈路口時，疏未停車再騎，讓幹道車優先通行而仍穿越成功路時，乙○○不及
    剎車而致所駕駛之大客車前方撞擊羅寶田之機車，使其機車倒地而受有顏面挫傷
    、頸椎骨折之傷害，經乙○○連繫救護車將之送醫後，延至同日晚上八時許，因
    引起腦脊髓震盪不治死亡。事故發生後，乙○○人、車留在現場，並向尚不知肇
    事者為何人之警員甲○○表明其為肇事者及陳述肇事經過並接受裁判。
二、案經苗栗地方法院檢察署檢察官相驗後自動檢舉偵查起訴。
    理  由
一、訊據被告乙○○坦承於前揭時、地肇事之事實不諱，核與證人即到場處理警員甲
    ○○證述情節相符（本院卷第六一頁），復有記載本件事故發生情形之道路交通
    事故調查報告表一份，現場相片八張附卷可稽及其行車速度接近最高速限每小時
    四十公里之行車紀錄影本一紙在卷可參。而被害人羅寶田因本件事故使其受有顏
    面挫傷、頸椎骨折之傷害，經送醫急救後，延至同日晚上八時許，因引起腦脊髓
    震盪不治死亡，亦經檢察官督同法醫師相驗屬實，並制有勘驗筆錄、相驗屍體證
    明書、驗斷書各一件及照片八幀附卷足按。按車輛行駛時，駕駛人應注意車前狀
    況，隨時採取必要之安全措施；行經閃光黃燈表示「警告」，車輛應減速接近，
    注意安全，小心通過，道路交通安全規則第九十四條第三項，道路交通標誌標線
    號誌設置規則分別定有明文。次按刑法過失傷害罪，祇以加害人之有過失為致傷
    害之一原因為已足，不因被害人亦有過失而影響於犯罪之成立，但得審酌各方過
    失程度，為量刑輕重之標準（院字第六三一解釋參酌）。查被告考領有汽車駕駛
    執照，其對於上述規定，當知甚稔，且為駕車時所應注意遵守，又依肇事當時之
    情況天候雨日間自然光線、視距良好、路面無缺陷、無障礙物之柏油路面，此有
    上述道路交通事故調查報告表可憑，並無不能注意之情形，其竟未減速慢行及注
    意車前狀況，貿然通過設有閃光黃燈之交岔路口，致被害人死亡，其就本本件事
    故之發生自有過失甚明。況且本件經送請臺灣省竹苗區車行車事故鑑定委員會及
    臺灣省車輛事故覆議鑑定委員會亦認為被告乙○○雨天駕駛營大客車，行經設有
    閃光黃燈交岔路口，未減速慢行注意車前狀況，為肇事次因，此有八十八年十二
    月十八日竹鑑字第八八一０三０號函鑑定意見書及八十九年五月十五日府覆議字
    第八九０三六四號函覆議意見書各一份在卷可參，至於被害人羅寶田在雨天駕駛
    重機車，行經設有閃光紅燈交岔路口，支線道車未暫停讓幹道車先行，雖亦為本
    件肇事原因，但被告之過失行為與之併存，而為危害發生之原因，仍應負過失責
    任。另被害人之死亡確係由被告之行為所致且其死亡結果之發生與被告之過失行
    為間，有相當因果關係，是被告之犯行洵堪認定。
二、查被告係苗栗汽車客運股份有限公司之司機，為從事業務之人，其於執行業務中
    肇事致人於死，核被告所為係犯刑法第二百七十六條第二項之罪。而被害人家屬
    丙○○陳稱：被告於肇事後，立即連繫救護車將被害人送醫，而被告留在現場，
    向尚不知肇事者為何人之警員甲○○表明其為肇事者及陳述肇事經過並接受裁判
    一情，業經證人即處理警員甲○○結證屬實，被告對於未被發覺之犯罪自首而接
    受裁判，應依法減輕其刑。爰審酌被告過失程度之輕重、被害人羅寶田亦應負過
    失責任、被告肇事後立即連繫救護傷者之態度、及肇事後即積極與被害人家屬商
    談和解事宜並已與被害人家屬達成民事和解，（此有和解書協議書及告訴人聲請
    撤回訴訟狀二份附於八十八年交附民字第六七號卷可憑，且已全數給付賠償損害
    ）等一切情狀，量處如主文所示之刑。末查被告未曾受有期徒刑以上刑之宣告，
    此有臺灣苗栗地方法院檢察署刑案資料查註紀錄表及本院全國前案紀錄表各一紙
    在卷可按，其因過失致犯本罪，經此偵審程序，當知謹慎而無再犯之虞，本院認
    所宣告之刑，以暫不執行為宜，爰併宣告緩刑二年，以勵自新。
據上論斷，應依刑事訴訟法第二百九十九條第一項前段、刑法第二百七十六條第二項
、第六十二條前段、第七十四條第一款，罰金罰鍰提高標準條例第一條前段，判決如
主文。
本案經檢察官戴瑞麒到庭執行職務。
中    華    民    國    八十九      年        九        月      二十    日
                        臺灣苗栗地方法院刑事庭
                                    審判長法  官  巫  政  松
                                          法  官  張  珈  禎
                                          法  官  黃  賢  婷
右正本證明與原本無異。
如不服本判決，應於送達後十日內向本院提出上訴狀(須附繕本)，上訴於台灣高等法
院台中分院。
                                        書記官  李  學  詩
中    華    民    國    八十九      年        九        月      二十    日
附錄論罪科刑法條
刑法第二百七十六條第二項
    從事業務之人，因業務上之過失犯前項之罪者，處五年以下有期徒刑或拘役，得
    併科三千元以下罰金。


司法院資訊處製作；財團法人民間司法改革基金會備份。
